【裁判字號】    99,交上易,1
【裁判日期】    990111
【裁判案由】    過失傷害
【裁判全文】
臺灣高等法院高雄分院刑事判決         99年度交上易字第1號
上  訴  人
即  被  告  乙○○
上列上訴人因過失傷害案件，不服臺灣屏東地方法院97年度交易
字第118 號中華民國98年11月19日第一審判決（起訴案號：臺灣
屏東地方法院檢察署97年度偵字第5905號），提起上訴，本院判
決如下：
     主  文
上訴駁回。
     理  由
一、按上訴書狀應敘述具體理由；又第二審法院認為上訴書狀未
    敘述理由或上訴有刑事訴訟法第362 條前段之情形者，應以
    判決駁回之，同法第361 條第2 項、第367 條前段定有明文
    。
二、上訴人即被告乙○○（下稱被告）上訴意旨略以：被告於97
    年5 月21日上午8 時25分許，駕車行經屏東縣長治鄉○○村
    ○○路中華電信大連幹86號路段，欲超越同向在前由甲○○
    駕駛之機車，詎甲○○驟然偏向行駛，致被告閃煞不及撞及
    甲○○之人車，被告自無過失責任，且被告已與甲○○達成
    民事和解，同意賠償新台幣100 萬元，原審判決未諭知被告
    緩刑，即有未當。
三、經查，被告未考領普通小型車駕駛執照而駕車，因過失傷害
    被害人甲○○致重傷之事實，已經證人即告訴人甲○○於警
    詢及檢察事務官詢問時證述明確，復有道路交通事故現場圖
    、道路交通事故調查報告表(一)(二)、財團法人屏東基督教醫院
    診斷證明書、財團法人義大醫院診斷證明書、被告身分證字
    號查詢汽車駕駛人結果及車禍現場照片在卷可佐，又被告於
    原審亦坦承因駕車過失傷害被害人甲○○致重傷之情，原審
    乃認被告因過失傷害人致重傷犯行事證明確，予以論罪科刑
    。其認事用法，核無不合，量刑亦屬允當。再緩刑為法院刑
    罰權之運用，法院本有自由裁量之職權，要不得指為違法。
    被告上訴意旨否認犯罪及原判決未諭知緩刑，指摘原判決不
    當，為無理由，應予駁回。此外，被告並未依據卷內既有訴
    訟資料或提出新事證，指摘或表明原審判決有何採證認事、
    用法或量刑等足以影響判決本旨之不當或違法，而構成應予
    撤銷之具體理由（例如：依憑證據法則具體指出所採證據何
    以不具證據能力，或依憑卷證資料，明確指出所為證據證明
    力之判斷如何違背經驗、論理法則），其上訴即不合法律上
    之程式。再上訴不合法律上之程式之情形，依刑事訴訟法第
    367 條但書規定：「但其情形可以補正而未經原審法院命其
    補正者，審判長應定期間先命補正。」，係指上訴書狀未敘
    述理由，原審未命補提理由書狀，審判長即應定期間先命補
    正。被告提起上訴時，上訴書狀如已載理由者，即無審判長
    應定期間先命補正之適用。從而，被告之上訴書狀未敘述具
    體理由，且於上訴期間屆滿（即98年12月15日）後之20日內
    （即99年1 月4 日以前），亦未補提上訴具體理由，依上開
    規定，顯屬違背法律上之程式，應由本院依同法第367 條前
    段、第372 條不經言詞辯論判決如主文。
中    華    民    國    99    年    1     月    11    日
                  刑事第八庭    審判長法  官  洪兆隆
                                      法  官  張盛喜
                                      法  官  郭玫利
以上正本證明與原本無異。
不得上訴。
中    華    民    國    99    年    1     月    11    日
                                      書記官  梁美姿

司法院資訊處製作；財團法人民間司法改革基金會備份。
